【裁判字號】    99,抗,156
【裁判日期】    990208
【裁判案由】    不服羈押
【裁判全文】
臺灣高等法院刑事裁定                   99年度抗字第156號
抗  告  人
即  被  告  甲○○
                    （現
上列抗告人即被告因偽造文書等案件，不服臺灣新竹地方法院中
華民國99年1月26日裁定（99年度訴字第13號），提起抗告，本
院裁定如下：
    主  文
抗告駁回。
    理  由
一、抗告意旨詳如附件。
二、按關於羈押與否之審查，其目的僅在判斷有無實施羈押強制
    處分之必要，並非認定被告有無犯罪之實體審判程序，故關
    於羈押之要件，無須經嚴格證明，以經釋明得以自由證明為
    已足；至於被告是否成立犯罪，乃本案實體上應予判斷之問
    題。再者，有無羈押被告之必要，係屬為保全被告使訴訟程
    序得以順利進行，或為保全證據或為保全對被告刑罰之執行
    目的，而對被告實施人身強制處分權；依刑事訴訟法第101
    條之1 規定而羈押者，更以防範被告再犯，具預防性目的，
    故審酌被告有無羈押必要，除被告犯罪嫌疑已屬重大外，自
    當基於訴訟進行程度、犯罪性質、犯罪實際情狀及其他一切
    情事，審慎斟酌有無上開保全或預防目的，依職權妥適裁量
    ，俾能兼顧國家刑事追訴、刑罰權之順暢執行及人權保障。
    如就客觀情事觀察，法院羈押之裁定在目的與手段間之衡量
    ，並無明顯違反比例原則情形，即無違法或不當可言。又刑
    事訴訟法第101 條第1 項所稱「犯罪嫌疑重大」，係指有具
    體事由足以令人相信被告可能涉嫌其被指控之犯罪即足當之
    ，亦即僅需自由證明即可，與認定犯罪事實所依憑之證據需
    達無合理懷疑之程度者有不同。且刑事訴訟程序乃一動態過
    程，有無羈押被告之必要，自應由法院斟酌審判時之卷證資
    料及其他相關情事認定之（最高法院95年台抗字第396 號裁
    定參照）
三、經查，依卷附起訴意旨所載「被告甲○○、李Ｏ德與綽號「
    小胖」之不詳年籍成年男子及所屬詐騙集團成員，圖以檢察
    官、法官之名凍結人民財產為由，誆騙他人交付財物，藉以
    牟取不法之利益，竟共同意圖為自己不法所有，基於行使偽
    造公文書及詐欺取財之犯意聯絡，先由「小胖」於民國98年
    11月6日，在桃園縣新屋鄉○○○○道旁之麥當勞速食店，
    交付偽造之「臺灣台中地方法院檢察署印」、「臺灣台北地
    方法院檢察署印」與甲○○；嗣集團內成員即於同年月11日
    下午2時許，致電陳東輝住處電話，向陳東輝佯稱係臺中的
    法官，因帳戶遭盜用為洗錢帳戶，須提領新臺幣（下同）30
    萬元等語，要求陳東輝於同日下午5時許，攜帶上述款項，
    前往新竹縣竹北市新仁醫院騎樓前，靜候由甲○○及李Ｏ德
    飾演之法院人員，惟陳東輝已於同年月10日中午12時許，因
    相同事由遭不詳女子詐騙交付42萬元，遂報警處理，並由警
    於約定時間、地點陪同到場，甲○○、李Ｏ德見陳東輝已依
    約到達，乃由甲○○先至新仁醫院附近之某便利商店收取「
    小胖」傳真之「臺中地方法院檢察署交保收據」及「主任檢
    察官王清杰」為名之「臺中地方法院檢察署簡易判決」，並
    在附近街道上蓋用「臺灣台中地方法院檢察署印」於上述文
    件後，旋持往新仁醫院前，將蓋妥「臺灣台中地方法院檢察
    署印」之前述公文書交付陳東輝，以證明其係法院人員，復
    將自稱王法官來電之行動電話轉交陳東輝接聽，陳東輝遂依
    自稱王法官者之意，交付事先備妥僅裝有500元紙鈔1張（號
    碼：GT320357WA）之塑膠袋與甲○○而當場為警查獲」，被
    告涉犯刑法第216、211條之行使偽造公文書及同法第339條
    第3第、第1項之詐欺取財未遂罪名。原審法院於民國99年1
    月6日訊問被告後當庭諭知新台幣5萬元交保後釋放。惟原審
    於99年1月26日審理時，被告雖坦承犯行，但是交保後仍與
    共犯「小胖」聯絡，原審認有反覆實施同一犯罪，且有再犯
    之虞，並認被告確有羈押之必要，而裁定予以羈押，經核並
    無違誤。抗告意旨指摘原裁定不當，為無理由，應予駁回。
五、據上論結，應依刑事訴訟法第412 條，裁定如主文。
中    華    民    國    99    年     2     月    8    日
                      刑事第一庭審判長法  官  葉騰瑞
                                      法  官  王炳梁
                                      法  官  莊明彰
以上正本證明與原本無異。
不得再抗告。
                                      書記官  王韻雅
中    華    民    國    99    年    2     月    8     日


司法院資訊處製作；財團法人民間司法改革基金會備份。
